【裁判字號】    95,交聲,276
【裁判日期】    950929
【裁判案由】    違反道路交通管理處罰條例聲明異議
【裁判全文】
臺灣士林地方法院交通事件裁定         95年度交聲字第276號
原處分機關  臺北市交通事件裁決所
異議人即    甲○○
受處分人
上列異議人即受處分人違反道路交通管理處罰條例案件，對於
臺北市交通事件裁決所95年4 月3 日所為之處分（原處分案號：
北市裁二字第裁22-AM0000000號），聲明異議，本院裁定如下：
    主  文
異議駁回。
    理  由
一、按禁止臨時停車線為紅色實線，用以指示禁止臨時停車路段
    ，道路交通標誌標線號誌設置規則第169 條第1 項、第2 項
    定有明文；設有禁止臨時停車標誌、標線處所不得臨時停車
    ，而禁止臨時停車處所不得停車，道路交通安全規則第111
    條第1 項第3 款及第112 條第1 項第1 款亦定有明文。又汽
    車駕駛人在禁止臨時停車處所停車者，處新臺幣（下同）60
    0 元以上1,200 元以下罰鍰，道路交通管理處罰條例第56條
    第1 項第1 款亦有明文。
二、原處分意旨略以：異議人所有之4591-DS 號自小客車於民國
    95年2 月12日20時6 分許，在臺北市○○○路○ 段48巷2 號
    ，經臺北市警察局中山分局長安東路派出所員警舉發在劃有
    紅線路段停車之違規，依道路交通管理處罰條例第56條第1
    項第1 款規定，處罰鍰900 元。
三、聲明異議意旨略以：伊係於臺北市○○○路○ 段48巷2 號旁
    停車，該處依採證相片應認已由紅線改塗黑線，該處在以前
    確係劃設紅線，但已將紅線塗黑，因該處路面標示不清，伊
    認為該處紅線禁停規定已取消而可停放車輛，爰具狀聲明異
    議，請將原處分撤銷。
四、經查：
    (一)異議人即受處分人甲○○於95年2 月12日20時6 分許，將
      其所有4591-DS 號自用小客車，停放在臺北市○○○路○
      段48巷2 號旁之劃設有紅色實線表示禁止臨時停車路段之
      道路上，因駕駛人不在場，而由臺北市政府警察局中山分
      局長安東路派出所員警以拍照之方式採證，舉發異議人「
      在劃有紅線路段停車」之違規等情，異議人於聲明異議狀
      內固不否認上情，並有臺北市政府警察局95年2 月21日北
      市警交大字第AM0000000 號舉發違反道路交通管理事件通
      知單、臺北市交通事件裁決所95年4 月3 日北市裁二字第
      裁22-AM0000000號違反道路交通管理事件裁決書、本件違
      規採證照片1 張在卷可憑，違規事實已甚明確。
    (二)異議人雖辯稱該處紅線業經改塗黑線，應已取消禁止臨時
      停車，路面標示不清云云，經查：臺北市○○○路○ 段48
      巷2 號路段之紅線，係臺北市交通管制工程處於93年6 月
      28日所劃設，劃設位置起迄點為南京東路3 段48巷2 號轉
      角起至建國北路1 段67巷止，且處之紅線，從未曾塗銷過
      等情，有臺北市交通管制工程處95年5 月25日北市交工程
      字第09531411600 號函附卷可稽，足認臺北市○○○路○
      段48巷2 號路段確係禁止臨時停車處所。而依卷附採證照
      片觀之，上開紅線所在位置係鄰近道路之邊緣，該處之紅
      線雖有部分剝落，然未達模糊不清，尚屬清晰可辨，一般
      人依肉眼觀之，應可清楚判斷該處繪製紅線，而無誤認該
      處紅線早已塗銷之可能，是異議人所辯，不足採信。
    (三)綜上所述，異議人確有於上揭時地在劃設有紅色實線表示
      禁止臨時停車之路段違規停車之行為，從而原處分機關依
      道路交通管理處罰條例第56條第1 項第1 款規定及違反道
      路交通管理事件統一裁罰基準表之規定，裁處異議人罰鍰
      900 元，於法核無不合，應予維持，本件異議人之異議為
      無理由，應予駁回。
據上論斷，應依道路交通案件處理辦法第19條，裁定如主文。
中    華    民    國    95    年    9     月    29    日
                        交通法庭法  官  高雅敏
以上正本證明與原本無異。
如不服本裁定，應於送達後5日內，向本院提出抗告狀。
                                書記官  楊哲偉
中    華    民    國    95    年    9     月    29    日


司法院資訊處製作；財團法人民間司法改革基金會備份。
